hr-HR: Umjetnost i zabava > Hobiji i kreativne umjetnosti > Glazbala > Udaraljke > Gongovi: Operni gongovi; Tam-tamovi; Feng gongovi
nl: Kunst en entertainment > Hobby's en creatieve vaardigheden > Muziekinstrumenten > Percussie > Gongs: Chinese gongs; Tamtams; Windgongs
sl-SI: Kultura in zabava > Hobiji in ustvarjalne umetnosti > Glasbila > Tolkala > Gongi: Operni gongi; Tam-tami; Vetrni gongi
lt-LT: Menai ir pramogos > Hobiai ir menai > Muzikos instrumentai > Mušamieji > Gongai: Operiniai gongai; Tamtamai; Vėjo gongai
pt-BR: Artes e entretenimento > Hobbies e artes > Instrumentos musicais > Percussão > Gongos: Gongos de ópera; Tam-Tams; Gongos de vento
en: Arts & Entertainment > Hobbies & Creative Arts > Musical Instruments > Percussion > Gongs: Opera Gongs; Tam-Tams; Wind Gongs
th: ศิลปะและความบันเทิง > งานอดิเรกและศิลปะสร้างสรรค์ > เครื่องดนตรี > การเจาะแบบกระแทก > ฆ้อง: ฆ้องโอเปร่า; แทมแทม; ฆ้องลม
ja: 芸術・エンターテイメント > 趣味・コレクション > 楽器 > パーカッション > ゴング: オペラゴング; タムタム; ウィンドゴング
fi: Taide ja viihde > Harrastukset ja taiteet > Soittimet > Perkussiot > Gongit: Oopperagongit; Tamtamit; Tuuligongit
es: Arte y ocio > Hobbies y artes creativas > Instrumentos musicales > Instrumentos de percusión > Gongs: Gongs de ópera; Tam-tams; Gongs de viento
it: Arte e svago > Hobby e arti creative > Strumenti musicali > A percussione > Gong: Gong dell'Opera; Tam-Tam; Gong del vento
ko: 아트/엔터테인먼트 > 취미/예술 > 악기 > 퍼커션 > 징: 오페라 징; 탐탐; 윈드 징
de: Kunst & Unterhaltung > Hobby & Kunst > Musikinstrumente > Schlagbohren > Gongs: Opern-Gongs; Tam-Tams; Wind-Gongs
sk-SK: Umenie a zábava > Záľuby a tvorivé dielne > Hudobné nástroje > Perkusie > Gongy: Operné gongy; Tamtamy; Veterné gongy
bg-BG: Изкуства и развлечения > Хобита и творчески изкуства > Музикални инструменти > Перкусии > Гонгове: Оперни гонгове; Там-тами; Вятърни гонгове
pl: Sztuka i rozrywka > Hobby i sztuki piękne > Instrumenty muzyczne > Perkusja > Gongi: Gongi operowe; Tam-tamy; Gongi wiatrowe
da: Kunst og underholdning > Hobby og håndarbejde > Musikinstrumenter > Perkussion > Gongong: Operagongong; Tam-Tams; Vindgongong
el: Τέχνες & Ψυχαγωγία > Χόμπι & Δημιουργικές Τέχνες > Μουσικά όργανα > Κρουστά όργανα > Γκονγκ: Γκονγκ για όπερα; Ταμ Ταμ; Γκονγκ ανέμου
ro-RO: Artă și divertisment > Hobby-uri și artă > Instrumente muzicale > Percuție > Gonguri: Gonguri de operă; Tam-tam; Gonguri de vânt
fr: Arts et loisirs > Loisirs et arts créatifs > Instruments de musique > Percussions > Gongs: Gongs d’opéra; Tam-Tams; Gongs à vent
pt-PT: Artes e lazer > Passatempos e artes criativas > Instrumentos musicais > Percussão > Gongos: Gongos de ópera; Gongos Chau; Gongos de vento
nb: Kunst og underholdning > Hobby og kreativitet > Musikkinstrumenter > Perkusjon > Gonger: Operagonger; Tam-tamer; Vindgonger
cs: Umění a zábava > Hobby, hudba a výtvarné umění > Hudební nástroje > Bicí nástroje > Gongy: Operní gongy; Tamtamy; Wind gongy
ru: Искусство и развлечения > Хобби и творчество > Музыкальные инструменты > Ударные инструменты > Гонги: Оперные гонги; Тамтамы; Ветровые гонги
tr: Sanat ve Eğlence > Hobiler ve Sanatsal Çalışmalar > Müzik Aletleri > Perküsyon > Gonglar: Opera Gongları; Tam-Tam; Rüzgar Gongları
zh-TW: 藝術/娛樂 > 嗜好和創作藝術 > 樂器 > 打擊樂器 > 鑼: 京劇鑼; 平鑼; 風鑼
sv: Konst och underhållning > Hobby och skapande > Musikinstrument > Slagverk > Gonggongar: Operagongar; Tam-Tams; Vindgongonger
zh-CN: 艺术与娱乐 > 爱好/艺术创作 > 乐器 > 打击乐器 > 锣: 歌剧锣; 大锣; 风锣
vi: Nghệ thuật và giải trí > Sở thích và nghệ thuật sáng tạo > Nhạc cụ > Bộ gõ > Cồng/ chiêng: Cồng/chiêng Opera; Cồng chiêng; Cồng/chiêng gió
hu: Művészet és szórakoztatás > Hobbik és kreatív művészet > Hangszerek > Ütőhangszerek > Gongok: Operagongok; Tam-Tamok; Szélgongok